【裁判字號】    98,執消債更,118
【裁判日期】    990811
【裁判案由】    更生
【裁判全文】
臺灣桃園地方法院民事裁定         98年度執消債更字第118號
債  務  人  胡俊才
債  權  人  渣打國際商業銀行股份有限公司
法定代理人  曾璟璇
債  權  人  中國信託商業銀行股份有限公司
法定代理人  辜濂松
債  權  人  國泰世華商業銀行股份有限公司
法定代理人  汪國華
代  理  人  馮佳慧
債  權  人  遠東國際商業銀行股份有限公司
法定代理人  洪信德
債  權  人  合作金庫商業銀行股份有限公司
法定代理人  劉燈城
代  理  人  張文虎
債  權  人  台北富邦商業銀行股份有限公司
法定代理人  韓蔚廷
債  權  人  花旗(台灣)商業銀行股份有限公司
法定代理人  管國霖
債  權  人  澳商澳盛銀行集團股份有限公司台北分公司
法定代理人  經天瑞
債  權  人  安泰商業銀行股份有限公司
法定代理人  丁予康
債  權  人  摩根聯邦資產管理股份有限公司
法定代理人  葉世禧
債  權  人  萬榮行銷股份有限公司
法定代理人  劉五湖
代  理  人  王怡潔
債  權  人  良京實業股份有限公司
法定代理人  東章一
債  權  人  金陽信資產管理股份有限公司
法定代理人  林明正
債  權  人  台新資產管理股份有限公司
法定代理人  陳龍政
債  權  人  台新國際商業銀行股份有限公司
法定代理人  吳清文
上列當事人聲請消費者債務清理事件，本院裁定如下：
    主  文
債務人所提如附件一所示之更生方案應予認可，並自本裁定確定
之次月起給付。
債務人在未依更生條件全部履行完畢前，應受如附件二之生活限
制。
    理  由
一、按債務人有薪資、執行業務所得或其他固定收入，法院認更
    生方案之條件公允者，得不經債權人會議可決，逕依債務人
    之聲請或依職權以裁定認可更生方案；法院為認可之裁定時
    ，因更生方案履行之必要，對於債務人在未依更生條件全部
    履行完畢前之生活程度，得為相當之限制，消費者債務清理
    條例（下稱本條例）第64條第1 項、第62條第2 項分別定有
    明文。
二、查本件債務人聲請更生，前經本院以98年度消債更字第50號
    裁定開始更生程序在案，有上開裁定一份在卷可參。又債務
    人確有薪資、執行業務所得或其他固定收入等情，亦有薪資
    明細表、98年各類所得扣繳暨免扣繳憑單在卷足憑。再觀諸
    債務人所提如附件一所示之更生方案，其條件係以每一月為
    一期，每期清償金額為新台幣（下同）2 萬8000元，且以年
    終獎金於每年3 月31日加清償1 期，金額為11萬元，還款時
    間為8 年(104期) ，另於更生方案認可確定後三個月內將薪
    資暫扣款15萬元清償予債權人，總清償金額為371 萬8000元
    。依本條例第60條進行書面表決，未獲可決，惟本院斟酌下
    列情事，認其條件核屬公允、適當、可行：
    （一) 債務人聲請前2 年間可處分所得為117萬4134元，扣
          除必要生活費用94萬3440元後，為23萬691 元，低於
          無擔保及無優先權債權人受償總額371 萬8000元。此
          外，債務人聲請更生時，除薪資收入及1 輛車號為FM
          3-508 機車（民國88年6 月出廠、廠牌：光陽）外，
          別無其他可供換價之財產等情，有債務人提出之機車
          行照、財產歸屬資料清單（98年度消債更字第50號卷
          第22、48頁）在卷可參外，堪認屬實，無擔保及無優
          先權債權人之受償金額不致過低。
    （二) 債務人於台北巿立社會教育館任職駐警隊員，經本院
          函詢台北巿立社會教育館，依其提出債務人98年1 月
          至99年7 月薪資明細及98年各類所得扣繳暨免扣繳憑
          單計算，其每月薪資為4 萬9850元至5 萬1584元，另
          98年年所得為為78萬9454元，平均每月所得為6 萬57
          87元，債務人於更生方案中陳報每月平均收入為4 萬
          6000元，顯未加計加班費、年終獎金等收入。又債務
          人每月所得尚須扣除健保費1797元、公保費739 元、
          退休喪亡互助金166 元及所得稅5714元（以債務人98
          年度年所得扣除免稅額、個人一般扣除額、薪資扣除
          額再乘以稅率計算；計算式：000000000000 00000
          0 0004000＝527454；527454×0.13÷12＝5714），
          是本件債務人之更生方案應以每月5 萬7371元評估其
          還款能力
    （三）債務人每年實際收入為68萬8452元扣除每月還款2 萬
          8000元及年終獎金11萬元，平均每月剩餘2 萬204 元
          為債務人及扶養其父親每月必要費用。查債務人每月
          之支出：
        1.債務人主張每月房租5000元及管理費490 元，考量債
          務人名下無房產，有租屋居住之必要，以桃園縣租屋
          行情，應認合理。
        2.債務人復主張父親扶養費用每月4000元，查其父胡定
          久共有3 名子女，其扶養費應由3 名子女共同負擔，
          又其父患有疾病，每月需支出護理費用4 萬元，依債
          務人提出壢新醫院收據（98年度消債更字第50號卷第
          19 頁 至20頁）應認可信，然因其父尚領有台北巿殘
          障補助每月5000元及榮民生活補助1 萬元，應予扣除
          ，故其父每月之護理費用應以2 萬5000元列計，債務
          人每月支出4000元之扶養費應屬合理。
        3.又考量債務人工作地點位於台北巿，每月須支出較高
          交通費用及生活費用，其生活開支含交通費僅花費1
          萬714 元，應未逾一般人之生活程度而屬合理。
三、綜上所述，債務人所提出如附件一所示之更生方案，業經本
    院審酌債務人之收支情形，確已盡償債能事，且本條例之立
    法目的，在於使陷於經濟上困難之消費者，得依本條例清理
    債務，重建債務人之經濟生活。再者，債務人所提更生方案
    既無同條例第63條、第64條第2 項所定不應認可之消極事由
    存在，故逕予裁定認可更生方案，並依前揭規定，就債務人
    在未依更生條件全部履行完畢前之生活程度，為相當之限制
    ，爰裁定如主文。另債權人遠東國際商業銀行股份有限公司
    因購買友邦國際信用卡股份有限公司所有信用卡應收帳款，
    美商花旗銀行股份有限公司之債權由花旗（台灣）商業銀行
    股份有限公司承受、荷商荷蘭銀行股份有限公司之債權由澳
    商澳盛銀行集團股份有限公司台北分公司承受，本院爰依職
    權更正如附件一所示之更生方案，併予敘明。
四、如不服本裁定，應於裁定送達後10日內，以書狀向本院司法
    事務官提出異議。
中    華    民    國    99    年    8     月    11    日
                  民事執行處司法事務官

司法院資訊處製作；財團法人民間司法改革基金會備份。
